# 合伙制私募股权投资基金普通合伙人账务处理

提问人：rocywu 时间：2018-01-09 16:58:33
请教版主和各位大师：本公司为合伙制私募股权投资基金的管理人（普通合伙人）认缴比例0.6%，想请教下对于管理公司来说这笔出资应该如何入账？认定为长期股权投资吗？适用成本法还是权益法？

回答人：chenyiwei
一般作为可供出售金融资产较常见，按成本进行后续计量。

提问人：dong0jj 时间：2018-01-10 09:30:15
请教陈版，根据最新准则 22 号，可供出售金融资产都是按公允价值计量，成本法还能用吗

回答人：chenyiwei
新修订的准则对以成本代替公允价值规定了严格的前提，很多情况下不能再使用。

提问人：rocywu 时间：2018-01-17 12:49:22
请教陈版，我计入可供后，管理公司需要将合伙企业的报表合并进来吗？

回答人：chenyiwei
管理人(GP)在绝大多数情况下是代理人，不控制所管理的基金合伙企业，不应将该合伙企业纳入其合并报表范围。

提问人：rocywu 时间：2018-05-18 09:31:59
请教陈老师，最新准则 22 号中写道：执行企业会计准则的非上市公司自 2021 年 1 月 1 日开始施行，那是不是说我认定了可供以后，后续计量还是可以按照成本法做的呢？

回答人：chenyiwei
目前可以，转为新准则后，对以成本计量的限制就比较多了。